【裁判字號】    95,易,422
【裁判日期】    951027
【裁判案由】    傷害
【裁判全文】
臺灣基隆地方法院刑事判決               95年度易字第422號
公  訴  人  臺灣基隆地方法院檢察署檢察官
被      告  丙○○
被      告  丁○○
上列被告等因傷害案件，經檢察官提起公訴（95年度調偵字第14
0號），本院判決如下：
    主  文
本件公訴不受理。
    理  由
一、公訴意旨如附件起訴書所載。
二、按告訴乃論之罪，告訴人於第一審辯論終結前，得撤回其告
    訴；又告訴經撤回者，法院應諭知不受理之判決，並得不經
    言詞辯論為之，刑事訴訟法第238條第1項，第303條第3款及
    307條分別定有明文。
三、本件被告丙○○、丁○○因傷害案件，經檢察官提起公訴，
    認被告2 人均係犯刑法第277條第1項之普通傷害罪嫌，依同
    法第287 條前段之規定，須告訴乃論。茲據告訴人乙○○具
    狀聲請對丙○○、丁○○撤回告訴，有撤回告訴狀1 紙附卷
    為憑，揆諸前開說明，爰不經言詞辯論，逕為諭知不受理之
    判決。
四、據上論斷，應依刑事訴訟法第303條第3款、第307 條，判決
    如主文。
中    華    民    國    95    年    10    月    27    日
                  刑事第二庭審判長法  官  王敏慧
                                  法  官  劉桂金
                                  法  官  許心
以上正本證明與原本無異。
如不服本判決應於收受本判決送達後10日內向本院提出上訴書狀
。
中    華    民    國    95    年    10    月    30    日
                                  書記官  邱李和
附件：
臺灣基隆地方法院檢察署檢察官起訴書
                                     95年度調偵字第140號
    被      告  丙○○  男  36歲（民國○○年○月○○日生）
                        住基隆市○○區○○街11號11樓
                        國民身分證統一編號：Ｚ000000000號
                丁○○  男  37歲（民國○○年○月○日生）
                        住基隆市○○區○○路169巷95號
                        國民身分證統一編號：Ｚ000000000號
上列被告因傷害案件，已經偵查終結，認應該提起公訴，茲將犯
罪事實及證據並所犯法條分敘如下：
          犯  罪  事  實
一、丁○○之表舅陳世豐係基隆市第18屆光華里里長候選人，丙○○係陳世豐之胞弟，乙○○係光華里26鄰鄰長。丁○○及
    丙○○因不滿乙○○於該次里長選舉中支持另一候選人而未
    支持陳世豐，竟心生怨懟，由丁○○於民國95年6月11日下
    午6時5分許，打電話約乙○○至基隆市○○街9號陳世豐之
    競選總部，欲當面予以責難，乙○○以為選舉已經結束，陳
    世豐已當選該里里長，應該無事，乃於同日下午6時15分許
    依約至上開競選總部前。詎丁○○與丙○○基於傷害人之犯
    意聯絡，由丁○○將乙○○拉至丙○○面前，斥問乙○○：
    「是否有罵丙○○」，乙○○回稱：「沒有」，丁○○竟以
    左手抓住乙○○衣領，右手握拳毆擊乙○○左頸部1拳（未
    驗出傷），丙○○則持競選旗桿1支毆擊乙○○腰、背等處
    ，造成乙○○腰背左右各2處10×5cm之挫傷，乙○○因不堪
    丁○○及丙○○2人合擊而仆跌在地，並造成雙上肢及左膝
    蓋擦挫傷。
二、案經乙○○訴由基隆市警察局第一分局報告偵辨。
          證 據 並 所 犯 法 條
一、被告丙○○經合法傳喚而未到場應訊，惟其於警詢時矢口否
    認持旗桿毆打告訴人乙○○，辯稱：伊當時在競選總部內整
    理桌椅，不清楚發生何事云云。訊據被告丁○○於警詢時及
    本署偵查中固供承：沒有打告訴人，但有拉告訴人至外面講
    話，丙○○以為伊與乙○○打架，所以持競選旗桿毆打告訴
    人等語。惟後又翻稱：不知道世倉有無持競選旗桿毆打告訴
    人云云。然查，上揭犯罪事實業據告訴人於警詢時陳述甚詳
    ，復據告訴人於本署偵查中具結證述歷歷在卷。況被告丁○○亦坦承有拉告訴人至被告丙○○之面前，則被告丙○○辯
    稱當時正在競選總部內整理桌椅而不清楚發生何事云云，顯
    非真實，是被告丙○○於被告丁○○勾拉告訴人時，顯然就
    在被告丁○○與告訴人極近之處，則被告丁○○辯稱未看到
    被告丙○○持旗桿毆打告訴人，自與事理有違，亦非真實，
    其等2人上開所辯，顯係搪責飾卸之遁詞，自難採信。此外
    ，復有告訴人出具之基隆長庚醫院之診斷證明書1紙及告訴
    人受傷之彩色照片7張附卷可資佐證，被告2人犯嫌堪予認定
    。
二、核被告2人所為，均係犯刑法第277條第1項之傷害罪嫌。被
    告2人有犯意之聯絡及行為之分擔，請依刑法第28條論以共
    同正犯。
三、依刑事訴訟法第251條第1項提起公訴。
    此  致
臺灣基隆地方法院
中    華    民    國    95    年    9     月    18    日
                              檢察官   甲○○
本件正本證明與原本無異
中    華    民    國    95    年    9     月    22    日
                              書記官   張淑梅
附錄所犯法條：
刑法第277條第1項
    傷害人之身體或健康者，處3年以下有期徒刑、拘役或1千元
    以下罰金。


司法院資訊處製作；財團法人民間司法改革基金會備份。
